臺灣臺南地方法院刑事判決　　　　　　　94年度簡上字第60號
上　訴　人　臺灣臺南地方法院檢察署檢察官
上　訴　人
即　被　告　丁○○　男　31歲（民國62年9月20日生）
上列上訴人因竊盜案件，不服本院九十三年度簡字第二四九三號
中華民國九十三年十一月二十二日第一審簡易判決（聲請簡易處
刑書及併辦案號：九十三年度偵字第九九六三、第一○二七五號
），提起上訴及移送併辦（九十三年度偵字第一二二三四號），
被告就犯罪事實為有罪之陳述，本院管轄之第二審合議庭裁定進
行簡式審判程序，判決如下：
    主      文
原判決撤銷。
丁○○共同連續竊盜，處有期徒刑陸月，如易科罰金，以銀元
佰元折算壹日。
    事      實
一、丁○○與成年人陳建楠 (經本院第一審判決後，未據上訴而
    確定)共同基於意圖為自己不法所有之概括犯意聯絡，先於
    九十三年九月二十五日十六時十五分許，在臺南市○區○○
    路四七號大旺市場前，竊取丙○○受託保管之鐵製水溝蓋四
    塊，得手後置於丁○○所有車號ＺＶＷ—一九三號機車之腳
    踏板上，並由陳建楠騎乘該機車搭載丁○○逃離現場。嗣於
    同日時三十分許，為警在臺南市○○路四十九巷底查獲，並
    扣得其二人竊得之鐵製水溝蓋四塊（業經丙○○領回）；復
    於九十三年十月一日十二時許，在臺南市○區○○路四七號
    大旺市場內，共同徒手竊取丙○○受託保管之不鏽鋼角片五
    支、不鏽鋼角七支、電箱蓋二個，得手後欲逃離現場之際，
    為警當場查獲，並扣得其二人竊得之不鏽鋼角片五支、不鏽
    鋼角七支、電箱蓋二個（業經丙○○領回）。
二、丁○○復承上開竊盜之概括犯意，於九十三年十一月二十二
    日，在臺南市○區○○路「新興國中」大門圍牆旁，徒手竊
    取乙○○所有之發電機一部，得手後正欲離去時，為乙○○
    發現並報警查獲。
三、案經臺南市警察局第六分局報告臺灣臺南地方法院檢察署檢
    察官偵查後，聲請簡易判決處刑及移送併辦。
    理　　由
一、本件係經被告丁○○於本院當庭表示認罪，而以簡式審判程
    序加以審理，有本院九十四年六月七日審判筆錄附卷足憑，
    則依據刑事訴訟法第二百七十三條之二、同法第一百五十九
    條第二項之規定，不適用傳聞法則有關限制證據能力之相關
    規定，合先敘明。
二、訊據被告丁○○對於事實欄一、二所示之連續竊盜之事實供
    承不諱（見本院九十四年六月七日審判筆錄)，足證被告確
    如事實欄一、二所示之客觀上確有破壞他人對物之支配持有
    關係，而建立自己之支配持有關係之行為至明；再者，被告
    竊取如事實欄一之水溝蓋係為攜至共犯陳建楠家中使用，竊
    取不銹鋼角片、電箱蓋及事實欄二所示之發電機係意圖變賣
    後取得金錢花用等情，復據被告於警詢時供述綦詳（分見南
    市警六刑偵字第八一○號卷第四頁背面、南市警六刑偵字第
    八二六號卷第二之一頁、南市警六刑偵字第九八八號卷第五
    頁)，益證被告主觀上確係基於意圖為自己或他人不法所有
    之概括犯意為之。又被告之上開自白，經核與被害人丙○○
    、乙○○等人於警訊中所指訴失竊之情節大致相符（分見南
    市警六刑偵字第八一○號卷第五頁背面、南市警六刑偵字第
    八二六號卷第三頁、南市警六刑偵字第九八八號卷第二頁)
    ，，此外，復有扣押書三紙、贓物認領保管單三紙，及現場
    蒐證照片十二幀在卷可憑，準此，被告之自白經核與事實相
    符，堪可採信，本件事證明確，被告之犯行，均堪以認定。
三、核被告丁○○意圖為自己或他人不法之所有，而連續竊取他
    人之財物，所為係犯刑法第三百二十條第一項之竊盜罪。被
    告丁○○與共犯陳建楠就事實欄一所示之犯行，有犯意連絡
    及行為之分擔，均應論以共同正犯。被告先後多次竊取如事
    實欄一、二所示之財物之行為，時間緊接，觸犯犯罪構成要
    件相同之罪名，係基於概括犯意而為，應依連續犯規定論以
    一罪，即連續竊盜罪，並加重其刑。原審認被告罪證明確，
    因予論罪科刑，固非無見。然查本案移送併辦部分，與上訴
    人即檢察官起訴部分有連續犯之裁判上一罪關係，原審未及
    審酌，諒有未洽。檢察官上訴意旨執此而認原判決不當，為
    有理由，應由本院將原判決撤銷改判，至被告上訴意旨認其
    於犯罪事實欄一所示之犯行係處於精神耗弱之狀態下所為，
    惟其所提出之證明係嘉南療養院之診斷證明，上載「重鬱症
    」，此並不足以證明其為事實欄一所示之犯行係處於精神耗
    弱下所為，是被告之上訴即無理由，應予駁回。至檢察官移
    送併案之被告所犯如事實欄二之竊盜犯行，與檢察官起訴並
    論罪部分即事欄欄一之竊盜罪，具有連續犯之關係，屬裁判
    上一罪之同一案件，為起訴效力所及，本院自應就上開移送
    併辦部分，依法一併加以審理，附此敘明。爰審酌被告犯罪
    之動機、目的係貪圖不法利益、所使用手段非重、所生對被
    害人之危害尚輕，及被告犯罪後態度良好，坦認犯行，顯見
    知所悔悟等一切情狀，量處如主文所示之刑，並諭知如易科
    罰金之折算標準，以資懲儆。
據上論斷，應依刑事訴訟法第四百五十五條之一第三項、第三百
六十九條第一項前段、第三百六十四條、第二百七十三條之一第
一項、第二百九十九條第一項前段，刑法第二十八條、第五十六
條、第三百二十條第一項、第四十一條第一項前段，罰金罰鍰提
高標準條例第一條前段、第二條，判決如主文。
本案經檢察官甲○到庭職行執務。
中    華    民    國    94    年    6     月    21    日
                  刑事第七庭  審判長  法  官  蘇義洲
                                      法  官  朱中和
                                      法  官  徐文瑞
以上正本證明與原本無異。
本件不得上訴。
                                      書記官  李珍瑩
中    華    民    國    94    年    6     月    21    日
附錄本案論罪科刑法條全文：
刑法第三百二十條第一項：意圖為自己或第三人不法之所有，而
竊取他人之動產者，為竊盜罪，處五年以下有期徒刑、拘役或五
百元以下罰金。
